臺灣板橋地方法院刑事判決　　　　　　　100年度訴字第833號
公　訴　人　臺灣板橋地方法院檢察署檢察官
被　　　告　張愷原
上列被告因毒品危害防制條例案件，經檢察官提起公訴（100 年
度毒偵字第232 號），被告於準備程序中對被訴之事實為有罪陳
述，本院合議庭裁定由受命法官獨任行簡式審判程序，並判決如
下：
    主  文
張愷原施用第一級毒品，累犯，處有期徒刑拾月，扣案注射針筒
壹枝、分裝勺壹枝，均沒收。
    事  實
一、張愷原前於民國92年間，因施用毒品案件，經本院以92年度
    毒聲字第87號裁定送勒戒處所施以觀察、勒戒後，因認無繼
    續施用毒品之傾向，於92年1 月30日執行完畢出所，該次施
    用毒品犯行並經臺灣板橋地方法院檢察署檢察官以92年度毒
    偵字第245 號為不起訴處分確定；又於92年間，仍因施用毒
    品案件，經本院以92年度毒聲字第3014號裁定送勒戒處所施
    以觀察、勒戒後，因認有繼續施用毒品傾向，再經本院以92
    年度毒聲字第3687號裁定令入戒治處所施以強制戒治，嗣於
    93年1 月9 日出所，該次施用毒品犯行且經起訴，由本院以
    93年度訴字第184 號判決判處有期徒刑10月確定；另於93年
    間，仍因施用毒品案件，經本院以93年度訴字第2318號判決
    判處有期徒刑1 年確定，前揭2 案所處徒刑經接續執行後，
    於95年9 月4 日假釋出監，併付保護管束，迄95年10月6 日
    假釋期滿，未經撤銷假釋，未執行之刑以已執行論；另於95
    年間，因恐嚇案，經台灣雲林地方法院以95年度虎簡字第33
    2 號判決判處有期徒刑4 月，上訴後，由台灣雲林地方法院
    以95年度簡上字第151 號判決將原審判決撤銷，改處有期徒
    刑5 月確定，96年3 月15日易科罰金執行完畢；又於96年間
    ，因施用毒品案件，經台灣桃園地方法院以96年度審訴字第
    410 號判決判處有期徒刑10月、10月、10月，並定應執行有
    期徒刑1 年2 月確定，於98年1 月30日縮刑期滿執行完畢；
    另於99年間，因竊盜案，經台灣桃園地方法院以99年度桃簡
    字第1699號判決判處有期徒刑5 月確定；再於99年間，因施
    用毒品案件，經台灣桃園地方法院以99年度審訴字第1254號
    判決判處有期徒刑1 年、1 年，並定應執行有期徒刑1 年6
    月，上訴後，由台灣高等法院以99年度上訴字第3362號判決
    上訴駁回確定，前揭2 案所處徒刑，嗣經台灣桃園地方法院
    以99年度聲字第5178號裁定應執行有期徒刑1 年10月確定（
    現尚未執行完畢）；詎仍基於施用第一級毒品海洛因之犯意
    ，於99年12月12日某時許，在新北市○○區○○路63巷16之
    1 號5 樓A525室住處內，以將海洛因摻水置於針筒內注射身
    體之方式，施用海洛因1 次，嗣於99年12月14日10時30分許
    ，在新北市○○區○○路63巷16之1 號5 樓A525室，因另案
    通緝中為警緝獲，併扣得其所有供本件施用海洛因犯行所用
    之注射針筒1 枝、分裝勺1 枝，暨與其本件施用海洛因犯行
    無關之不明粉末殘渣袋1 包，張愷原後且同意接受員警採尿
    ，其尿液檢體經送驗後，呈嗎啡陽性反應。
二、案經新北市政府警察局新莊分局移送臺灣板橋地方法院檢察
    署檢察官偵查後起訴。
    理    由
一、認定犯罪事實所憑之證據及理由：
(一)、訊據被告對其上揭時間、地點施用第一級毒品海洛因之事實
    ，於本院審理中自白不諱，而其為警查獲時，同意接受員警
    採尿，經警將所採集被告尿液檢體送驗後，呈嗎啡陽性反應
    乙節，亦有新北市政府警察局新莊分局偵辦毒品案被移送者
    姓名及代碼對照表、台灣檢驗科技股份有限公司於100 年1
    月20日所出具之濫用藥物檢驗報告附卷足憑（見偵查卷第46
    、47頁）；此外，並有被告所有供其本件施用海洛因犯行所
    用之注射針筒1 支、分裝勺1 支扣案為憑，足徵被告前開自
    白應與事實相符，可以採信。
(二)、按觀察、勒戒或強制戒治執行完畢釋放後，5 年內再犯施用
    第一、二級毒品之罪者，檢察官應依法追訴，毒品危害防制
    條例第23條第2 項定有明文；次按修正毒品危害防制條例就
    施用毒品者，僅於「初犯」及「5 年後再犯」二種情形，有
    其追訴條件之限制，即須於初犯經觀察、勒戒或強制戒治釋
    放後，5 年內均無施用毒品之行為，始能認其前所實施之觀
    察、勒戒或強制戒治已足遮斷毒癮，而得於5 年後再犯時，
    再予適用初犯之規定，重行觀察、勒戒等程序；倘5 年內已
    經再犯，被依法追訴處罰，縱其第3 次（或第3 次以上）施
    用毒品之時間在初犯釋放5 年以後，即與「5 年後再犯」之
    情形有別，且因已於「5 年內再犯」，顯見其再犯率甚高，
    原實施觀察、勒戒或強制戒治，已無法收其實效，而無5 年
    戒斷期之存在，自無再經觀察、勒戒及強制戒治之必要，應
    由檢察官逕行起訴；最高法院著有95年度台非字第59號判決
    、95年度台非字第65號判決意旨可供參照；查，被告前於92
    年間，因施用毒品案件，經本院以92年度毒聲字第87號裁定
    送勒戒處所施以觀察、勒戒後，因認無繼續施用毒品之傾向
    ，於92年1 月30日執行完畢出所，該次施用毒品犯行並經臺
    灣板橋地方法院檢察署檢察官以92年度毒偵字第245 號為不
    起訴處分確定後，又於92年間，仍因施用毒品案件，經本院
    以92年度毒聲字第3014號裁定送勒戒處所施以觀察、勒戒後
    ，因認有繼續施用毒品傾向，再經本院以92年度毒聲字第36
    87號裁定令入戒治處所施以強制戒治，嗣於93年1 月9 日出
    所，該次施用毒品犯行且經起訴，由本院以93年度訴字第18
    4 號判決判處有期徒刑10月確定，又於93年間，仍因施用毒
    品案件，經本院以93年度訴字第2318號判決判處有期徒刑1
    年確定，復於96年間，因施用毒品案件，經台灣桃園地方法
    院以96年度審訴字第410 號判決判處有期徒刑10月、10月、
    10月，並定應執行有期徒刑1 年2 月確定等情，有台灣高等
    法院被告前案紀錄表在卷可稽，是被告前於92年間，因施用
    毒品案，經本院裁定送勒戒處所施以觀察、勒戒而於92年1
    月30日執行完畢釋放出所後，既於5 年以內之92、93、96年
    間，仍有多次施用毒品犯行，因由本院以裁定送勒戒處所施
    以觀察、勒戒、強制戒治、刑罰執行在案，依諸前揭最高法
    院判決意旨，縱其本件施用毒品之時間，在初犯之保安處分
    執行完畢釋放5 年以後，仍非屬「五年後再犯」之情形，且
    因前有「五年內再犯」情形，顯見其再犯率甚高，原實施之
    保安處分無法收其實效，毋庸仍予寬典處遇，而應依該條例
    第10條逕予刑罰制裁；綜上，本件事證已明，被告犯行堪以
    認定。
二、應適用之法律、科刑審酌事由、沒收物之處理：
(一)、核被告本件所為，係犯毒品危害防制條例第10條第1 項之施
    用第一級毒品罪；其施用前持有第一級毒品海洛因之低度行
    為，為其後施用之高度行為所吸收，不另論罪；又其於92年
    間，因施用毒品案件，經本院以92年度毒聲字第3014號裁定
    送勒戒處所施以觀察、勒戒後，因認有繼續施用毒品傾向，
    再經本院以92年度毒聲字第3687號裁定令入戒治處所施以強
    制戒治，嗣於93年1 月9 日出所，該次施用毒品犯行且經起
    訴，由本院以93年度訴字第184 號判決判處有期徒刑10月確
    定，另於93年間，仍因施用毒品案件，經本院以93年度訴字
    第2318號判決判處有期徒刑1 年確定，前揭2 案所處徒刑經
    接續執行後，於95年9 月4 日假釋出監，並付保護管束，迄
    95年10月6 日假釋期滿，未經撤銷假釋，未執行之刑以已執
    行論，另於95年間，因恐嚇案，經台灣雲林地方法院以95年
    度虎簡字第332 號判決判處有期徒刑4 月，上訴後，由台灣
    雲林地方法院以95年度簡上字第151 號判決將原審判決撤銷
    ，改處有期徒刑5 月確定，96年3 月15日易科罰金執行完畢
    ，又於96年間，因施用毒品案件，經台灣桃園地方法院以96
    年度審訴字第410 號判決判處有期徒刑10月、10月、10月，
    並定應執行有期徒刑1 年2 月確定，於98年1 月30日縮刑期
    滿執行完畢等情，有前揭台灣高等法院被告前案紀錄表在卷
    可稽，是其於有期徒刑執行完畢後，5 年以內，因故意再犯
    本件有期徒刑以上之罪，為累犯，應依刑法第47條第1 項規
    定，加重其刑。
(二)、爰審酌被告曾因施用毒品受觀察勒戒、強制戒治、刑罰執行
    ，詎仍漠視法令禁制而犯本罪，容未知所戒慎，惟兼衡其施
    用毒品所生危害，實以自戕身心健康為主，對於他人生命、
    身體、財產等法益，尚無明顯而重大之實害，暨其犯罪後坦
    認犯行尚有悔意之態度等一切情狀，就其前開犯行，量處如
    主文所示之刑，以示懲儆。
(三)、扣案注射針筒1 枝、分裝勺1 枝，係被告所有供其為本件施
    用海洛因犯行所用之物，爰依刑法第38條第1 項第2 款規定
    宣告沒收；至另扣案內含不明粉末之殘渣袋1 包，並無任何
    鑑定報告足徵確為海洛因或其他毒品，即難逕認屬毒品違禁
    物併認與被告本件犯行有何關聯，是就此扣案物部分，爰不
    併於本案宣告沒收或銷燬，附此敘明。
據上論斷，應依刑事訴訟法第273 條之1 第1 項、第299 條第1
項前段、毒品危害防制條例第10條第1 項，刑法第11條、第47條
第1 項、第38條第1 項第2 款，判決如主文。
本案經檢察官高智美到庭執行職務。
中    華    民    國   100    年    5     月    16    日
                  刑事第二十庭  法  官  陳明偉
以上正本證明與原本無異。
如不服本判決，應於判決送達後10日內，向本院提出上訴狀。
                                書記官  尤怡文
中    華    民    國   100    年    5     月    16    日
附錄本案論罪科刑法條全文
毒品危害防制條例第10條
施用第一級毒品者，處六月以上五年以下有期徒刑。
施用第二級毒品者，處三年以下有期徒刑。